【裁判字號】    97,停,21
【裁判日期】    970513
【裁判案由】    聲請停止執行
【裁判全文】
臺北高等行政法院裁定
                                     97年度停字第00021號
聲  請  人  南緯實業股份有限公司
代  表  人  甲○○
代  理  人  張致祥  律師
相  對  人  國防部軍備局採購中心
代  表  人  乙○○
代  理  人  蕭育娟  律師
            滕澤珩  律師
上列當事人間因政府採購法事件，原告提起行政訴訟，並聲請停
止原處分之執行，本院裁定如下：
    主  文
聲請駁回。
聲請程序費用由聲請人負擔。
    理  由
一、本件相對人於92年4 月25日公告招標聯勤第三０一廠委託民
    間經營案，並於92年6 月12日開標進行資格標審查，投標廠
    商計有3 家，其中僅聲請人及案外人向邦股份有限公司（下
    稱向邦公司）2 家公司經資格標審查合格，經相對人依政府
    採購法施行細則第21條及本件評選須知規定，邀請該2 家資
    格審查合格之廠商於92年7 月11日提出評選文件，參與第2
    階段評選，並經評選委員會評選後，聲請人於92年7 月11日
    決標予向邦公司。聲請人對決標結果提出異議，不服相對人
    92年7 月28日車轄字第0920004377號函覆處理結果，循序提
    起行政訴訟，經本院94年6 月7 日93年度訴字第1240號判決
    駁回聲請人之訴，聲請人提起上訴，經最高行政法院96年8
    月30日96年度判字第1569號判決廢棄原判決，發回本院更為
    審理中（案號：96年度訴更一字第148 號），合先敘明。
二、聲請人聲請意旨略謂：
    (一)向邦公司係詐欺得標為不合格廠商，依政府採購法第50條
      第2 項規定應撤銷決標、終止或解除契約，則依同法施行
      細則第58條第1 項第3 款規定，聲請人為唯一合格廠商，
      自應獲得本件委託經營案，且依招標公告之契約條款，聲
      請人亦有優先續約權，如任令向邦公司與相對人優先續約
      ，聲請人本得依得標資格，就系爭委託經營案為契約當事
      人之優先續約權即受到侵害，且向邦公司如優先獲得續約
      ，嗣因其詐欺得標而被撤標或終止合約，則期間聲請人因
      無法取得聯勤三０二廠之經營權利及未能獲得經營利益之
      損失，即難以回復，且系爭合約將於今年10月屆滿，本案
      行政訴訟顯無法在屆滿前判決確定，如待判決確定，聲請
      人所受之損害已無法獲得回復，即有急迫情事存在。況相
      對人如再與向邦公司續約，嗣該公司因行政訴訟而被撤銷
      得標資格，則停止合約之處理費用及處理程序異常複雜，
      及聲請人之備標損失，都將造成國庫之重大負擔。
    (二)為此，爰依行政訴訟法第116 條規定，聲請於上開撤銷訴
      訟判決確定前，停止被告92.7.29 車轄字第0920004414號
      函所附決標公告之行政處分效力，就「聯勤三０二廠委託
      民間經營案」經營契約書2.3 經營期間第1 點：「本契約
      經營期間為正式營運日起5 年，自正式營運日起滿2 年6
      個月後，乙方如有意續約時，應依甲方要求之文件，向甲
      方申請，經甲方評定績效良好者，得依本契約條件議價續
      約乙次，續約期間3 年至5 年續約採購金額以柒拾億元為
      上限，甲方應於辦理議價前通知乙方。」（下稱原處分）
      之執行。
三、經查：
    (一)按「行政訴訟繫屬中，行政法院認為原處分或決定之執行
      ，將發生難以回復之損害，且有急迫情事者，得依職權或
      依聲請裁定停止執行。但於公益有重大影響，或原告之訴
      在法律上顯無理由者，不得為之。……停止執行之裁定，
      得停止原處分或決定之效力、處分或決定之執行或程序之
      續行之全部或部分。」行政訴訟法第116 條第3 項及第5
      項定有明文。該法條所謂難以回復之損害，係指其損害不
      能回復原狀，或不能以金錢賠償，或在一般社會通念上，
      如為執行可認達到回復困難之程度而言。若其得以金錢補
      償，尚非所謂發生難以回復之損害。
    (二)查聲請人主張依原處分之執行，如任令向邦公司與相對人
      優先續約，聲請人本得依得標資格，就系爭委託經營案為
      契約當事人之優先續約權即受到侵害，且向邦公司嗣後如
      因其詐欺得標而被撤標或終止合約，則期間聲請人因無法
      取得聯勤三０二廠之經營權利及未能獲得經營利益之損失
      ，亦難以回復等情，經核均屬財產上之損失，日後得以金
      錢賠償而回復者，並無難於回復之損害可言。又依行政訴
      訟法第116 條之規定，聲請人聲請裁定停止原處分之執行
      ，係為其日後提起撤銷訴訟之權利保護目的，所指原處分
      之執行將發生難於回復之損害，屬私益之損害而非公益之
      損害，殊不得以原處分之執行將發生公益上難於回復之損
      害為由，聲請停止執行（最高行政法院95年度裁字第179
      號裁定意旨參照），聲請人以相對人如再與向邦公司續約
      ，嗣該公司因行政訴訟而被撤銷得標資格，則停止合約之
      處理費用及處理程序異常複雜，及聲請人之備標損失，都
      將造成國庫之重大負擔，聲請停止原處分之執行，亦非有
      據。故聲請人聲請停止原處分之執行，揆諸前揭法條說明
      ，難認為有理由，應予駁回。
四、依行政訴訟法第104 條、民事訴訟法第95條、第78條，裁定
    如主文。
中    華    民    國    97    年     5    月   13     日
                    臺北高等行政法院第二庭
                              審判長法  官  徐瑞晃
                                    法  官  畢乃俊
                                    法  官  蕭惠芳
上為正本係照原本作成。
如不服本裁定，應於送達後10日內向本院提出抗告狀（須按他造
人數附繕本）。
中    華    民    國    97    年     5    月   13     日
                                    書記官  李淑貞


司法院資訊處製作；財團法人民間司法改革基金會備份。
